臺灣士林地方法院刑事判決
111年度簡上字第131號
上  訴  人  臺灣士林地方檢察署檢察官
被      告  楊漢偉


上列上訴人因被告毀損案件，不服本院中華民國111年5月17日11
1年度士簡字第184號第一審簡易判決（原聲請簡易判決處刑案號
：110年度偵字第22592號）提起上訴，本院管轄之第二審合議庭
判決如下：
    主  文
原判決關於楊漢偉被訴於民國一一〇年十月二十八日毀損他人物
品罪之科刑暨定應執行刑部分均撤銷。
上開撤銷部分，處拘役貳拾伍日，如易科罰金，以新臺幣壹仟元
折算壹日。
其餘上訴駁回。
上開撤銷改判部分與上訴駁回部分所處之刑，應執行拘役肆拾伍
日，如易科罰金，以新臺幣壹仟元折算壹日。
    事  實
一、楊漢偉與廖裕康分別為臺北市○○區○○路000巷00號1、2樓之
    住戶，二人間為上下樓層之鄰居關係且有噪音糾紛。楊漢偉
    竟基於毀損之犯意，先於㈠民國110年10月28日21時58分許（
    即附表編號1），在上址1樓外，持彈弓朝廖裕康所有上址2
    樓住處之陽台遮陽板射擊，致該遮陽板損壞不堪使用，足生
    損害於廖裕康；㈡嗣廖裕康將上開遮陽板更換為不鏽鋼製遮
    陽板後，楊漢偉另基於毀損之犯意，接續於附表編號2至5所
    示時間，於上址1樓外，持彈弓朝廖裕康所有上址2樓住處之
    不鏽鋼遮陽板射擊，致該不鏽鋼遮陽板損壞不堪使用，足生
    損害於廖裕康。
二、案經廖裕康訴由臺北市政府警察局士林分局報告臺灣士林地
    方檢察署（下稱士林地檢署）檢察官聲請簡易判決處刑。
　　理  由
壹、程序方面
一、按被告以外之人於審判外之言詞或書面陳述，除法律有規定
    者外，不得作為證據，刑事訴訟法第159條第1項固定有明文
    ；惟被告以外之人於審判外之陳述，雖不符同法第159條之1
    至第159條之4之規定，而經當事人於審判程序同意作為證據
    ，法院審酌該言詞陳述或書面陳述作成時之情況，認為適當
    者，亦得為證據，同法第159條之5第1項亦定有明文。經查
    ，本院引用被告楊漢偉以外之人於審判外之陳述，業經檢察
    官、被告於審理程序同意作為證據【本院111年度簡上字第1
    31號卷（下稱本院簡上字卷）第55至57頁】，本院審酌該等
    證據作成之情況，核無違法取證或其他瑕疵，且與待證事實
    具有關聯性，認為以之作為證據為適當，依刑事訴訟法第15
    9條之5規定，均有證據能力。
二、其餘認定本案犯罪事實之非供述證據，查無違反法定程序取
    得之情，依刑事訴訟法第158條之4規定反面解釋，亦具有證
    據能力。
貳、實體方面
一、認定犯罪事實所憑之證據及理由：
  ㈠上揭犯罪事實，業經被告於偵訊及本院審理中坦承不諱【士
    林地檢署110年度偵字第22592號卷（下稱偵卷）第44、45頁
    ，本院簡上字卷第55頁】，核與證人即告訴人廖裕康於警詢
    、偵訊（偵卷第17至19、34、35、47頁）相符，並有遮陽板
    毀損照片、現場監視器錄影畫面翻拍照片、尚益茂有限公司
    報價單及鋼珠照片（偵卷第23、25、35反面至41、48頁）在
    卷可稽，足證被告之自白與事實相符，洵堪採信。
  ㈡從而，本案事證明確，被告犯行洵堪認定，應依法論科。
二、論罪：
  ㈠核被告所為上開事實一㈠、㈡所示犯行，均係犯刑法第354條之
    毀損他人物品罪。
　㈡被告於附表編號2至5所示時間，以相同方式毀損告訴人所有
    住處之不鏽鋼遮陽板，係基於單一毀損之犯意，於密接時空
    實施，侵害同一法益，各行為之獨立性較為薄弱，依一般社
    會健全觀念，難以強行分開，在刑法評價上，以視為數個舉
    動之接續實施，屬接續犯，而為包括上一罪；又其所犯上開
    事實一㈠、㈡所示2次毀損他人之物犯行，犯意各別，行為互
    殊，應分論併罰。
三、原判決撤銷改判及科刑之理由：
  ㈠原審認被告犯行明確，予以論罪科刑，固非無見。惟告訴人
    就上開事實一㈠部分所受之損害，已向國泰世紀產物保險股
    份有限公司（下稱國泰產險公司）申請保險理賠，且被告於
    原審111年5月17日判決後，亦於同年6月13日與國泰產險公
    司成立調解並給付完畢，此據被告於本院審理時陳明在案（
    本院簡上卷第57頁），並有本院士林簡易庭調解筆錄、本院
    公務電話紀錄附卷可憑，原審就此部分未及審酌，容有未洽
    。檢察官雖上訴指摘原審量刑過輕，且被告於本案偵查終結
    後，仍接續持彈弓朝告訴人住處遮陽板射擊7次，此與本案
    所涉犯行屬接續犯，係裁判上一罪之關係，原審對此未予審
    究等語，固非可採（詳後述），惟原審判決既有前開未洽之
    處，自應由本院予以撤銷改判。又此撤銷部分量刑既有變更
    ，亦影響原審判決定應執行部分，自應併予撤銷。
　㈡爰以行為人責任為基礎，審酌被告僅因其與告訴人間因上、
    下樓層關係所生噪音問題，竟持彈弓朝告訴人所有房屋之遮
    陽板射擊，致遮陽板毀損，行為實有不當；又念及被告於偵
    查、原審及本院審理時均坦承全部犯行，且告訴人就上開事
    實一㈠部分已向國泰產險公司申請保險理賠並獲賠付在案，
    該公司亦於111年6月13日與被告就此部分成立調解，業據被
    告於本院審理時陳述明確，並有本院士林簡易庭調解筆錄、
    本院公務電話紀錄存卷供憑，已於前述；暨兼衡被告於本院
    審理時自陳已離婚，有1名為成年子女，現經營攤車為業家
    庭、生活經濟狀況（本院簡上卷第58頁）等一切情狀，就上
    開事實一㈠部分犯行，量處如主文第2項所示之刑，並諭知易
    科罰金之折算標準。至上開事實一㈡部分犯行，因被告於偵
    查及本院審理時亦已坦承毀損犯行，復有原審判決所載證據
    可佐，足認被告就上開事實一㈡部分係犯刑法第354條之毀損
    他人物品罪；而原審斟酌全卷事證資料，援引刑事訴訟法第
    449條第1項前段、第3項、第454條第2項等規定，就上開事
    實一㈡部分量處拘役30日，並諭知如易科罰金，以1,000元折
    算1日，其認事用法並無違誤，量刑亦已妥適反應其所認定
    之犯罪事實與全案情節，原審量刑自屬妥適，檢察官上訴意
    旨指摘原審量刑過輕，自為無理由，應予駁回。　　
　㈢又上開撤銷改判部分【即上開事實一㈠】與上訴駁回部分【即
    上開事實一㈡】所處之刑均為拘役，考量被告所犯之罪均為
    毀損罪（2罪）之罪質相同，犯罪時間涵蓋、間隔、犯罪所
    侵害法益之專屬性或同一性，如以實質累加之方式定應執行
    刑，處罰之刑度顯將超過其行為之不法內涵，而違反罪責原
    則，依多數犯罪責任遞減原則，爰就上開撤銷改判部分所處
    之刑及上訴駁回部分所處之刑，定其應執行刑如主文第4項
    所示，併諭知如易科罰金之折算標準。  
三、沒收部分：
    查本案被告持用之彈弓，雖為本案犯罪所用之物，然未據扣
    案，復無積極證據證明尚存在，被告於本院審理時供承已丟
    棄等語（本院簡上字卷第58頁），亦非違禁物，並衡量該犯
    罪工具甚易取得，價值不高，並不具備刑法上之重要性，自
    不予宣告沒收。
參、退併辦部分：
    查士林地檢署檢察官111年度偵字第12342號併辦部分係以被
    告基於毀損之犯意，先後於111年1月31日22時51分許、2月1
    0日21時58分許、2月14日22時15分許、2月20日10時55分許
    、3月12日14時42分許、4月4日21時45分許、4月4日22時10
    分許，在臺北市○○區○○路000巷00號1樓外，持彈弓朝告訴人
    位於上址2樓住處陽台遮陽板射擊，致告訴人所有之遮陽版
    凹陷不堪使用，涉犯刑法第354條之毀損罪嫌。檢察官併辦
    意旨固認上開併辦部分與本案起訴部分所涉為同一告訴人之
    同一不鏽鋼遮陽板，且本案犯罪時間與前案後罪時間密集，
    屬接續犯，為法律上同一案件，應由本院併予審理等語，惟
    上開併辦意旨係以被告於本案偵查終結後，再持彈弓朝告訴
    人所有房屋之不鏽鋼遮陽板射擊，顯已與本案行為不具有行
    為局部之同一性，而非接續犯，應認犯意各別、犯行獨立，
    即與被告本案所犯之毀損罪，屬數罪關係，並非事實上或裁
    判上一罪，而該等部分且未經起訴，自非本院得併予審理之
    範圍，應退由檢察官另行依法處理，併予敘明。
據上論斷，應依刑事訴訟法第455條之1第1項、第3項、第369條
第1項前段、第364條、第299條第1項前段，判決如主文。
本案經檢察官詹于槿聲請簡易判決處刑及提起上訴，檢察官李清
友到庭執行職務。
中　　華　　民　　國　　111 　年　　11　　月　29 　　日
                  刑事第七庭　審判長法  官  李育仁
　　　　　　　　　                  
　　　　　　　　　                  法  官  林靖淳
　　　　　　　　　
　　　　　　　　　                  法  官  吳佩真
以上正本證明與原本無異。
本判決不得上訴。
                                    書記官  黃婕宜
中　　華　　民　　國　　111 　年　　11　　月　29 　　日
附錄本案論罪科刑法條全文：
中華民國刑法第354條
毀棄、損壞前二條以外之他人之物或致令不堪用，足以生損害於
公眾或他人者，處2年以下有期徒刑、拘役或1萬5,000元以下罰
金。　
附表：
編號 時間（民國） 毀損影片檔案名稱 1 110年10月28日21時58分許 [CH04]0000-00-00   21.57.00(video-converter.com) 2 110年12月23日 23時8分許 [CH04]0000-00-00 00.08.00(video-converter.com) 3 110年12月25日 23時28分許 [CH04]0000-00-00 00.28.47(video-converter.com) 4 110年12月31日21時17分許 [CH04]0000-00-00 00.16.59(video-converter.com) 5 111年1月8日 21時51分許 [CH04]0000-00-00 00.51.04(video-converter.com)